臺灣屏東地方法院民事裁定　
111年度司繼字第165號
聲  請  人  洪波平  


關  係  人  許芳瑞律師
上列聲請人聲請選任被繼承人邱來居之遺產管理人事件，本院裁
定如下：
    主  文
選任許芳瑞律師為被繼承人邱來居之遺產管理人。
准對被繼承人邱來居之繼承人為承認繼承之公示催告。
被繼承人邱來居之繼承人，應自前項公示催告裁定揭示之日起捌
個月內承認繼承，上述期限屆滿，無繼承人承認繼承時，被繼承
人邱來居之遺產，於清償債權，並交付遺贈物後，如有賸餘即歸
屬國庫。
聲請費用新臺幣1,000 元由被繼承人邱來居之遺產負擔。
    理  由
一、聲請人聲請意旨略以：聲請人前以第三人邱忍之繼承人及其
    他共有人，提起分割共有物之訴，經臺灣嘉義地方法院以10
    9年度朴簡字第203號民事判決確定，然聲請人辦理分割登記
    ，送國稅局辦理繳交遺產稅時，國稅局人員告知邱忍之繼承
    人邱來居於民國108年11月11日亡故後，所有繼承人均已拋
    棄繼承，依法應由其兄洪來發繼承，惟其兄先於邱來居死亡
    ，故被繼承人邱來居（民國00年0 月00日生、身分證統一編
    號：Z000000000號，生前最後住所：屏東縣○○鄉○○路00 號
    ）繼承邱忍之遺產為無人繼承，致聲請人依法訴請分割共有
    物雖判決確定，卻無從辦理分割登記，聲請人爰依利害關係
    人之法律關係，聲請本院選任被繼承人之遺產管理人等語。
二、按繼承開始時，繼承人之有無不明者，由親屬會議於1 個月
    內選定遺產管理人，並將繼承開始及選定遺產管理人之事由
    ，向法院報明。無親屬會議或親屬會議未於前條所定期限內
    選定遺產管理人者，利害關係人或檢察官，得聲請法院選任
    遺產管理人，並由法院依規定為公示催告，民法第1177條、
    第1178條第2 項分別定有明文。此為關於無人承認繼承之規
    定。
三、經查，聲請人上開主張，業據提出臺灣嘉義地方法院109 年
    度朴簡字第203 號民事判決、土地登記第三類謄本、被繼承
    人邱來居及邱忍繼承系統表、除戶謄本等件為證。另被繼承
    人之所有繼承人均業已聲明拋棄繼承並經本院准予備查在案
    ，或先於被繼承人死亡，本院依職權調閱本院109 年度司繼
    字第40號卷宗查明屬實，堪信聲請人之主張為真實且有選任
    遺產管理人之必要，揆諸上開規定，本件自應準用關於無人
    承認繼承之規定。而被繼承人之親屬會議並未於死亡發生之
    日起1 個月內選定遺產管理人陳報法院，聲請人為土地共有
    人，係利害關係人，依前開規定，聲請人聲請選任遺產管理
    人，與法尚無不合。本院審酌許芳瑞律師乃屏東律師公會成
    員，具法學專才，與聲請人及被繼承人邱來居間均無何利害
    關係，能勝任遺產管理人一職，並徵得許芳瑞律師之同意，
    有本院電話記錄附卷可憑，爰選任許芳瑞律師為被繼承人之
    遺產管理人。
四、依家事事件法第127 條第4 項、第97條，非訟事件法第24條
    第1 項，裁定如主文。
五、若不服本裁定，應於裁定送達後10日內向本院提出抗告狀，
    並繳納抗告費新臺幣1,000 元。
中　　華　　民　　國　　111 　年　　3 　　月　　15　　日

                  家事庭  司法事務官  
　　　　　　　　　　　唐淑嫻
以上正本係照原本作成
如對本裁定抗告須於裁定送達後10日內向本院提出抗告狀
中　　華　　民　　國　　111 　年　　3 　　月　　11　　日
                            書記官　戴仲敏